臺灣新竹地方法院民事裁定  
110年度消債更字第124號
聲  請  人  
即債務人    林詩潔  



上列當事人因消費者債務清理事件聲請更生，本院裁定如下： 
    主  文
聲請駁回。
聲請費用由聲請人負擔。 
    理  由
一、按聲請更生或清算，徵收聲請費新臺幣（下同）1,000元。
    郵務送達費及法院人員差旅費不另徵收，但所需費用超過應
    徵收之聲請費者，其超過部分，依實支數計算徵收。上開所
    需費用及進行更生或清算程序之必要費用，法院得酌定相當
    金額，定期命聲請人預納之，逾期未預納者，除別有規定外
    ，法院得駁回更生或清算之聲請。消費者債務清理條例（下
    稱消債條例）第6條定有明文。又聲請更生或清算不合程式
    或不備其他要件者，法院應以裁定駁回之，但其情形可以補
    正者，法院應定期間先命補正；法院就更生或清算之聲請為
    駁回裁定前，應使債務人有到場陳述意見之機會，亦為同法
    第8條、第11條之1所明定。
二、經查，聲請人依消債條例向本院聲請更生，漏未預納郵務送
    達費2,580元，且其聲請更生程序所檢附之資料仍有不備，
    諸如提出其名下保單價值解約金或保單價值試算表、提出其
    母親之之戶籍謄本及財產所得資料、在職證明及最近6個月
    之薪資單等，致本院無從審酌聲請人是否合於更生聲請之程
    式，經本院於民國111年3月4日裁定命聲請人應於裁定送達
    後十日內補正，並諭知如逾期未補正，即駁回其聲請，該裁
    定已於111年3月10日送達聲請人即債務人指定送達址，本院
    復於111年6月16日再次函請聲請人補正上開事項，該函已於
    111年6月21日合法送達，有本院送達證書在卷可稽。惟聲請
    人迄未補正事證資料及繳納郵務送達費，有本院收文、收狀
    資料查詢清單、多元化案件繳費狀況查詢清單等件足憑，揆
    諸首開說明，本件更生聲請應予駁回。至於消債條例第11條
    之1雖規定法院就更生或清算之聲請為駁回裁定前，應使債
    務人有到場陳述意見之機會，惟其立法理由係為保障更生或
    清算聲請程序債務人之聽審請求權，而使債務人有到場陳述
    意見之機會。然此聽審請求權乃為法院對於聲請人於充分提
    出其聲請所據之主張及事證後，經審核後仍然認為應予駁回
    時，應通知其到場陳述意見，此觀消債條例第8條及第11條
    之1規定自明。依上開說明，聲請人既未依限向本院陳報應
    補正事項及繳納郵務送達費，其聲請更生即不合法定程式要
    件，應予駁回，尚無通知聲請人到場陳述意見之必要，附此
    敘明。
三、依消債條例第6條第3項、第8條、第15條，民事訴訟法第95
    條、第78條，裁定如主文。
中　　華　　民　　國　　111 　年　　7 　　月　　29　　日
              民事第一庭法　　　官　楊明箴
以上正本係照原本作成。
如不服本裁定應於裁定送達後10日內，以書狀向本院提出抗告（
須按對造人數提出繕本），並繳納抗告費新臺幣1千元。
中　　華　　民　　國　　111 　年　　8 　　月　　1 　　日
                            書　記　官　劉亭筠